ja: カフコネクタータイプ: Bタイプ; バヨネット; DINACLICK; HP; ルアー; クイックリリース; スナップ; ストレート; ねじ式; その他
nl: Type manchetconnector: B-type; Bajonet; DINACLICK; HP; Luer; Snelkoppeling; Schuif; Steil; Schroefdraad; Andere
pt-PT: Tipo de conector do manguito: Tipo B; Baioneta; DINACLICK; HP; Luer; Libertação rápida; Encaixe; Liso; Parafuso roscado; Outro
pt-BR: Tipo de conector do manguito: Tipo B; Baioneta; DINACLICK; HP; Luer; Liberação rápida; Engate; Liso; Rosca parafusada; Outro
en: Cuff connector type: B-type; Bayonet; DINACLICK; HP; Luer; Quick-release; Snap; Straight; Threaded screw; Other
ko: 커프 커넥터 유형: B 타입; 총검; DINACLICK; HP; 루어; 빠른 분리형; 스냅; 일자형; 나사형; 기타
lt-LT: Manžetės jungties tipas: B tipo; Kaištinė jungtis; DINACLICK; HP; Luer tipo; Greito atleidimo; Užspaudžiamas; Tiesus; Srieginis; Kita
cs: Typ konektoru manžety: Typ B; Bajonet; DINACLICK; HP; Luer; Rychlospojka; Patentka; Rovný; Závitový šroub; Jiné
tr: Manşet konektör türü: B tipi; Süngü; DINACLICK; HP; Luer; Hızlı serbest bırakma; Kopça; Düz; Dişli vida; Diğer
zh-TW: 袖帶連接器類型: B 型; 卡口式; DINACLICK; HP; 魯爾接頭; 快速釋放; 箱扣; 直式; 螺紋螺絲; 其他
es: Tipo de conector del brazalete: Tipo B; Bayoneta; DINACLICK; HP; Luer; Liberación rápida; Broche; Liso; Tornillo roscado; Otros
hu: Mandzsettacsatlakozó típusa: B-típus; Bajonettzáras; DINACLICK; HP; Luer; Gyorskioldó; Gyorscsatlakozó; Egyenes; Menetes csavar; Egyéb
de: Manschettenanschlussart: B-Typ; Bajonett; DINACLICK; HP; Luer; Schnellverschluss; Druckknopf; Gerade; Schraubgewinde; Sonstiges
fr: Type de connecteur du brassard: Type B; Baïonnette; DINACLICK; HP; Luer; Déconnexion rapide; Instantané; Lisses; Vis filetée; Autre
da: Manchetforbindelsestype: B-type; Bayonet; DINACLICK; HP; Luer; Hurtigudløsning; Knap; Lige; Gevindskrue; Andet
bg-BG: Тип конектор на маншета: Тип B; Байонет; DINACLICK; HP; Луер; Бързо освобождаване; Щракване; Прав; Винт с резба; Други
hr-HR: Vrsta konektora manžete: B tip; Bajonet; DINACLICK; HP; Luer; Brzo otpuštanje; Uskočna; Ravna; Vijak s navojem; Ostalo
ru: Тип разъема манжеты: Тип B; Байонет; DINACLICK; HP; Люэр; Быстросъёмный; Защелка; Прямой; Резьбовой винт; Другой
sk-SK: Typ konektora manžety: Typ B; Bajonet; DINACLICK; HP; Luer; Rýchloupínací; Patentka; Rovný; Závitová skrutka; Iné
fi: Mansetin liittimen tyyppi: B-tyyppi; Pistin; DINACLICK; HP; Luer; Pikakiinnitys; Neppari; Suora; Kierreruuvi; Muu
sv: Manschettkopplingstyp: B-typ; Bajonett; DINACLICK; HP; Luer; Snabbkoppling; Knäppa; Rakt; Gängad skruv; Övrigt
it: Tipo di connettore del bracciale: Tipo B; A baionetta; DINACLICK; HP; Luer; Sgancio rapido; Snap; Dritto; Vite filettata; Altro
vi: Loại đầu nối băng quấn: Loại B; Ngạnh; DINACLICK; HP; Luer; Tháo nhanh; Khuy cài; Thẳng; Vít ren; Khác
nb: Mansjettilkoblingstype: B-type; Bajonett; DINACLICK; HP; Luer; Hurtigkobling; Trykk; Rett; Gjengeskrue; Annet
ro-RO: Tip de conector manșetă: Tip B; Baionetă; DINACLICK; HP; Luer; Decuplare rapidă; Cu instalare rapidă; Dreaptă; Șurub filetat; Altele
zh-CN: 袖带连接器类型: B 型; 卡销; DINACLICK; HP; 鲁尔接头; 快速释放; 急钮; 直线型; 螺纹螺丝; 其他
el: Τύπος συνδέσμου περιχειρίδας: Τύπου B; Κάλυκας; DINACLICK; HP; Luer; Γρήγορη απελευθέρωση; Σούστα; Ευθύ; Σπειροειδής βίδα; Άλλο
pl: Typ złącza mankietu: Typ B; Bagnet; DINACLICK; HP; Luer; Szybkozłączka; Zatrzask; Prosty; Gwintowany; Inne
th: ประเภทขั้วต่อผ้าพันแขน: ชนิดบี; แบบสลัก; ไดน่าคลิก; เอชพี; ลัวร์; แบบปลดเร็ว; แบบแป๊ก; ผมตรง; แบบเกลียวสกรู; อื่นๆ
sl-SI: Vrsta priključka manšete: Tip B; Bajonet; DINACLICK; HP; Luer; Hitra sprostitev; Zaskočna; Ravni; Navojni vijak; Drugo